# 分公司收到总公司的内部补助收入是记营业外收入还是其他综合收益？

提问人：丫头小白兔 时间：2016-08-08 09:40:54
现在做一家分公司的单体中期审计，公司每个月都收到总公司的补助弥补当月亏损，借：内部银行存款，贷：营业外收入，请问这个账务处理正确吗？有没有相关准则规定，急求帮助，谢各位大神

回答人：chenyiwei
本质上这也是总公司的权益性投入（在确保无需归还的情况下），因此计入该分公司的净利润是不恰当的。严格来说，应当贷记该分公司的“上级拨入资金”科目。